【裁判字號】    95,台抗,616
【裁判日期】    951013
【裁判案由】    聲請返還擔保金
【裁判全文】
最高法院民事裁定              九十五年度台抗字第六一六號
抗  告  人  台灣省自來水股份有限公司第二區管理處
法定代理人  乙○○
訴訟代理人  趙昌平律師
上列抗告人因與相對人甲○○間聲請返還擔保金事件，對於中華
民國九十五年八月十八日台灣高等法院裁定（九十五年度抗字第
七○五號），提起抗告，本院裁定如下：
    主  文
抗告駁回。
抗告訴訟費用由抗告人負擔。
    理  由
按對於抗告法院所為抗告有、無理由之裁定再為抗告，僅得以其
適用法規顯有錯誤為理由，並應經原法院之許可；此項許可，以
原裁定所涉及之法律見解具有原則上之重要性者為限，此觀民事
訴訟法第四百八十六條第四項、第五項之規定自明。本件抗告人
就原法院認其對於台灣桃園地方法院（下稱桃園地院）駁回其聲
請返還其依同法院八十五年度聲字第三四九號裁定提存之擔保金
新台幣（下同）一百六十九萬七千元（同法院八十五年度存字第
一四七一號提存書，下稱系爭擔保金）之裁定所提起之抗告為無
理由，而駁回其抗告之裁定（下稱前裁定），再為抗告，雖以：
桃園地院八十九年度訴字第一九一九號請求損害賠償事件中，相
對人請求抗告人損害賠償之範圍已包括因遲延執行所受之損害。
縱相對人表示將於兩造間行政訴訟定讞後，另就系爭擔保金行使
權利，請求損害賠償，亦有違一事不再理，必遭法院駁回。前裁
定竟認相對人尚未就遲延執行所生損害起訴請求損害賠償，而駁
回抗告人對桃園地院裁定之抗告，即有違論理法則云云，為其提
起再抗告之論據。惟核抗告人所陳之上述再抗告理由，係就前裁
定認定：桃園地院八十九年度訴字第一九一九號損害賠償訴訟，
僅係相對人依侵權行為法則就抗告人提起異議之訴所造成相對人
之損害，請求賠償，此與系爭擔保金係擔保停止執行程序而遲延
執行所生之損害已有不同，且相對人業經具狀表示將另件請求損
害賠償，亦見系爭擔保金供擔保之原因尚未消滅等事實為爭執。
原法院因認抗告人之再抗告理由，所指摘者均屬該院依職權就相
對人所提起損害賠償事件之訴訟標的及請求賠償範圍，所為取捨
證據、認定事實之當否問題，並無所涉及之法律見解具有原則上
重要性之情事，其再抗告自屬不應許可，乃逕以裁定駁回之，經
核於法洵無違誤。抗告論旨，指摘原裁定不當，求予廢棄，非有
理由。
據上論結，本件抗告為無理由。依民事訴訟法第四百九十五條之
一第一項、第四百四十九條第一項、第九十五條、第七十八條，
裁定如主文。
中    華    民    國  九十五  年    十    月   十三   日
                      最高法院民事第四庭
                          審判長法官  蘇  茂  秋
                                法官  陳  碧  玉
                                法官  王  仁  貴
                                法官  劉  靜  嫻
                                法官  吳  謀  焰
      本件正本證明與原本無異
                                      書  記  官
中    華    民    國  九十五  年    十    月  二十三  日
                                                      v


司法院資訊處製作；財團法人民間司法改革基金會備份。
